臺灣高等法院高雄分院刑事判決　　　　 100年度上訴字第36號
上　訴　人
即　被　告　盧家盛
選任辯護人　許淑清律師
上列上訴人因違反毒品危害防制條例案件，不服臺灣高雄地方法
院99年度訴字第1247號中華民國99年11月19日第一審判決（起訴
案號：臺灣高雄地方法院檢察署99年度偵字第20971 、26795 號
），提起上訴，本院判決如下：
    主  文
原判決關於盧家盛附表編號1 至7 、10、11所示販賣第二級毒品
罪部分，暨定執行刑部分，均撤銷。
盧家盛犯附表編號1 至7 、10、11所示販賣第二級毒品罪，共玖
罪，各處如附表編號1 至7 、10、11所示之刑。
其他上訴駁回。
上開撤銷改判部分所各處之刑（玖罪），與駁回上訴之附表編號
12、14所示販賣第三級毒品罪部分所各處之刑（貳罪），應執行
有期徒刑拾貳年，未扣案販賣第二級毒品所得共新臺幣肆萬玖仟
伍佰元，及販賣第三級毒品所得共新臺幣伍仟元，均沒收，如全
部或一部不能沒收時，以其財產抵償之。
    事  實
一、盧家盛（原名盧冠勳）明知安非他命、愷他命分別為毒品危
    害防制條例第2 條第2 項第2 款、第3 款所管制之第二級、
    第三級毒品，依法均不得販賣，竟意圖牟利，分別基於販賣
    第二級毒品安非他命及第三級毒品愷他命之犯意，向第三人
    劉誌峰（其販賣第二級毒品安非他命案件，現由臺灣高雄地
    方法院檢察署檢察官偵辦中）購入第二級毒品安非他命，並
    另向姓名、年籍不詳之成年人購入第三級毒品愷他命後，以
    其所有門號0000000000號之行動電話與購毒者聯絡，先後於
    附表編號1 至7 、10至12、14所示時間、地點，分別販賣第
    二級毒品安非他命及第三級毒品愷他命予如附表編號1 至7
    、10至12 、14 所示蔡旻祺等4 人（販賣時間、地點、購毒
    者、購毒金額、數量、交易方式及毒品種類，均詳見附表編
    號1 至7 、10至12、14所示）。嗣因警方得到線報，依法對
    薛駿逸使用之門號0000000000、0000000000行動電話及盧家
    盛使用之門號0000000000號行動電話實施通訊監察，而查悉
    上情。
二、案經高雄市政府警察局移送臺灣高雄地方法檢察署檢察官偵
    查起訴。
    理  由
甲、程序方面（證據能力之判斷）：
一、按被告以外之人（包括證人、鑑定人、告訴人、被害人及共
    同被告等）於審判外之陳述雖不符刑事訴訟法第159 條之1
    至之4 等4 條之規定，而經當事人於審判程序同意作為證據
    ，法院審酌該言詞陳述或書面陳述作成時之情況，認為適當
    者，亦得為證據；當事人、代理人或辯護人於法院調查證據
    時，知有刑事訴訟法第159 條第1 項不得為證據之情形，而
    未於言詞辯論終結前聲明異議者，視為有前項之同意，同法
    第159 條之5 定有明文。查本判決所引用之證據資料屬於被
    告以外之人於審判外之言詞、書面陳述者，查無符合刑事訴
    訟法第159 條之1 至之4 之情形，且均經本院於調查證據程
    序逐一提示並告以要旨，檢察官、被告及辯護人均未於言詞
    辯論終結前聲明異議，本院審酌上開證據作成時之情況，無
    不當取供或違反自由意志而陳述等情形，且均與本案待證事
    實具有關聯性，認為以之作為本案之證據亦屬適當，自均具
    有證據能力，而得採為認定事實之證據。
二、另其他證據部分，本院於審判期日，依各該證據不同之性質
    ，以提示或告以要旨等法定調查方法逐一調查，並使當事人
    表示意見，本院亦查無法定證據取得禁止或證據使用禁止之
    情形，故認所引用各項證據資料，均具證據之適格。
乙、實體方面：
一、上開犯罪事實，業據被告盧家盛於原審審理及本院準備程序
    時均坦承不諱（見原審訴字卷第48、83至89頁、本院卷第35
    頁），核與證人蔡旻祺、廖志環、王彩樺、薛駿逸於警詢、
    偵查中之證述（見警一卷第113 至115 、101 至105 、124
    至128 、9 至12、55至59、66至73頁、偵字20971 號偵查卷
    第34至36、48至52、65至67、75至78頁）大致相符，並有證
    人薛駿逸、廖志環、蔡旻祺、王彩樺指認被告之照片（見警
    一卷第60至63、112 、120 、130 頁）、及被告所使用門號
    0000000000號行動電話之通訊監察譯文（見警一卷第107 至
    110 、116 至119 、129 頁、偵字20971 號卷第29至30、42
    至45頁）、證人薛駿逸所使用門號0000000000號、00000000
    00號行動電話之通訊監察譯文（見警一卷第44、41頁、偵字
    20971 號卷第9 至12頁）、臺灣高雄地方法院98年聲監字第
    1858號、98年聲監續字第2861號、98年聲監字第2233號、98
    年聲監續字第3418號、98年聲監字第1858號、98年聲監續字
    第2861號通訊監察書影本各1 份（見警一卷第161 至170 頁
    、偵字20971 號卷第80至85頁）附卷可稽，足見被告之自白
    與事實相符。
二、被告販賣安非他命予證人廖志環之數量與所得金額，業據被
    告於原審供稱：「廖志環都是向伊拿新臺幣（下同）1,000
    元安非他命，但每次都欠伊500 元，5 次都是如此」等語（
    見原審訴字卷第86頁），雖與證人廖志環於偵查中證稱：「
    98年12月1 日伊是於凌晨1 時許，在大順路與龍勝路口附近
    之全家便利超商，以500 元或1,000 元向被告購買安非他命
    ；伊於98年11月27日凌晨1 時許、98年12月5 日上午6 時許
    、98年12月5 日20時30分許、98年12月10日上午6 時許，與
    被告均約在大順路與龍勝路口附近之全家超商，均以500 元
    向被告買安非他命」等語（見偵字20971 號偵查卷第49至51
    頁），2 人所述買賣安非他命之金額不符，然依卷內被告使
    用之門號0000000000與廖志環使用之門號0000000000之通訊
    監察譯文內容觀之，98年11月28日0 時47分26秒許，廖志環
    發簡訊給被告表示「我先還你500 ，那你可以先讓我差一嗎
    ？」（見警一卷第107 頁）、98年12月1 日1 時5 分18秒，
    廖志環發簡訊給被告表示「可以方便一次嗎？」（見警一卷
    第108 頁）、98年12月10日3 時23分44秒，廖志環發簡訊給
    被告表示「方便500 湊3,000 可以嗎」、98年12月10日6 時
    15分13秒被告與廖志環通話內容「B （即廖志環）：外面在
    下雨嗎？A （即被告）：你說真的還假的，我看看，哪有啊
    。B ：沒有喔，好啦，我跟你說，我不是叫你用25，現在要
    你給我5 我差你3 。A ：什麼東西？B ：我說我們兩個不是
    25。A ：對。B ：我說你現在給我5 ，我差你3 。A ：我知
    道。B ：你看怎樣？A ：你什麼時候領薪水。B ：晚上啊。
    A ：你可以包括五百先處理給我？B ：我還沒領到我不知道
    我領多少。A ：我十號要用到錢。B ：我要看晚上領多少啊
    。A ：嗯。B ：現在看怎樣。A ：你過來啊。B ：我到了打
    給你。」（見警一卷第109 至110 頁）等語，可知廖志環確
    有賒欠被告購毒款之情事，故應以被告於原審所述廖志環每
    次向其購買1,000 元安非他命，但僅交付500 元，均欠500
    元等語為可採，即被告於附表編號3 至7 所示時間、地點，
    販賣第二級毒品安非他命給廖志環之交易數量均為1,000 元
    ，被告實際所得金額為500 元。又被告於原審供稱：「警一
    卷第129 頁於98年11月30日凌晨0 時18分25秒、0 時35分19
    秒之通訊監察譯文，是伊在鳳山的台塑加油站賣安非他命給
    王彩樺，價錢應該是1 、2,000 元」等語（見原審訴字卷第
    87、88頁），而證人王彩樺於警詢時證稱：「98年11月30日
    0 時18分25秒通話後有交易完成，交易地點是在高雄縣鳳山
    市○○路與南京路附近「台塑加油站」旁交易，詳細交易代
    價伊已忘了，約2,000 元至6,000 元之間，毒品交易是與綽
    號「阿勳」之男子（即被告）當面交易」等語（見警一卷第
    127 頁），依渠等所述相符部分，應認被告於附表編號10所
    示時間、地點，販賣第二級毒品安非他命給王彩樺所得金額
    為2,000 元。再者，被告於原審供稱：「警一卷第44頁98年
    11月10日16時26分15秒之通訊監察譯文，該次伊賣1 台即10
    錢43,000元安非他命給薛駿逸」等語（見原審訴字卷第88至
    89頁），而證人薛駿逸於偵查中證稱：「98年11月10日之監
    聽譯文，是伊向盧家盛購買安非他命，總共4 萬3 千元或4
    萬4 千元，購買1 台的安非他命，該次有交易成功」等語（
    見偵字第20971 號卷第76頁），依渠等所述相符部分，應認
    被告於附表編號11所示時間、地點，販賣第二級毒品安非他
    命給薛駿逸，所得金額為43,000元。
綜上所述，被告自白與事實相符，本案被告如附表編號1 至7 、
10、11所示販賣第二級毒品犯行，及如附表編號12、14所示販賣
第三級毒品犯行，均事證明確，堪以認定，應依法論科。
三、按安非他命、愷他命分別係毒品危害防制條例第2 條第2 項
    第2 款、第3 款所列管之第二級毒品、第三級毒品。核被告
    如附表編號1 至7 、10、11所為，均係犯毒品危害防制條例
    第4 條第2 項販賣第二級毒品罪，如附表編號12、14所為，
    均係犯毒品危害防制條例第4 條第3 項販賣第三級毒品罪。
    被告販賣前持有第二級毒品安非他命之低度行為，應為其販
    賣第二級毒品安非他命之高度行為所吸收，不另論罪；其持
    有第三級毒品愷他命部分，無證據證明已逾20公克，尚不成
    罪。被告所為販賣第二級毒品安非他命9 次、販賣第三級毒
    品愷他命2 次之行為，犯意各別，行為互殊，應予分論併罰
    。按犯販賣第二級毒品之罪，供出毒品來源，因而查獲其他
    正犯或共犯者，減輕或免除其刑，毒品危害防制條例第17條
    第1 項定有明文。被告於99年6 月21日為警查獲後，於99年
    11月10日即向警供出第二級毒品安非他命之來源，係向綽號
    「阿峰」（即劉誌峰）者所購買等情，有被告99年11月10日
    警詢筆錄可證（見本院卷第68-69 頁），由被告指認後，劉
    誌峰始於99年11月18日經警查獲到案，劉誌峰並坦承販賣第
    二級毒品安非他命與被告，檢察官乃追加起訴劉誌峰涉販賣
    第二級毒品罪嫌，但因追加起訴程序不合法，遭臺灣高雄地
    方法院駁回，有劉誌峰99年11月18日警詢筆錄、臺灣高雄地
    方法院檢察署檢察官100 年度偵字第119 、2571號追加起訴
    書、臺灣高雄地方法院100 年度訴字第182 號判決在卷可證
    （見本院卷第31、66-67 、70頁），足認被告確有供出毒品
    來源，因而查獲其他正犯之事實，故其所犯販賣第二級毒品
    安非他命9 次部分，均應依毒品危害防制條例第17條第1項
    規定減輕其刑。
四、原判決就被告販賣第三級毒品犯行部分，適用毒品危害防制
    條例第4 條第3 項、第19條第1 項，刑法第11條規定，並審
    酌被告不思以正當途徑營利謀生，卻為一己私利，無視國家
    管制毒品之禁令，販賣第三級毒品愷他命予附表12、14所示
    之購毒者，本不宜寬貸，惟念其方年滿18歲，智慮未深，犯
    後坦承犯行，所販賣愷他命數量非鉅等一切情狀，就其所犯
    販賣第三級毒品罪2 罪，各量處有期徒刑5 年2 月。又敘明
    販賣第三級毒品所得財物共5,000 元（2,500元＋2,500元＝
    5,000 元），雖未經扣案，仍應依毒品危害防制條例第19條
    第1 項規定沒收，如全部或一部不能沒收時，以其財產抵償
    之。未扣案之0000000000號行動電話1 支（含SIM 卡），為
    被告所有，用以聯絡販賣第三級毒品愷他命之工具，固據被
    告於供述在卷，惟經被告供明業已將SIM 卡折斷丟掉，並將
    手機丟棄等語（見原審訴字卷第89頁），衡情應已滅失不存
    在，爰不予宣告沒收。經核原判決此部分認事用法，尚無不
    合，量刑亦稱妥適，被告上訴意旨指摘原判決此部分量刑過
    重，為無理由，應予駁回。
五、原判決就被告販賣第二級毒品安非他命犯行部分，據以論處
    被告罪刑，固非無見；惟查原審認被告雖有供出毒品來源，
    但迄未查獲該提供第二級毒品安非他命與被告之人，致未適
    用毒品危害防制條例第17條第1 項規定，減輕被告販賣第二
    級毒品安非他命犯行之刑責，自有未洽。被告上訴意旨，指
    摘原判決此部分不當，為有理由，自應由本院將原判決關於
    被告販賣第二級毒品安非他命部分（即如附表編號1-7 、10
    、11所示）及其定執行刑部分，均撤銷改判。
六、爰審酌被告不思以正當途徑營利謀生，明知毒品戕害施用者
    身體至鉅，且施用者為購買毒品以解除毒癮，往往不惜耗費
    鉅資，以致散盡家財連累家人，甚或鋌而走險犯罪，危害社
    會治安，卻仍為一己私利，無視國家管制毒品之禁令，販賣
    第二級毒品安非他命予附表編號1-7 、10、11所示之購毒者
    ，本不宜寬貸，惟念其方年滿18歲，智慮未深，犯後坦承犯
    行，所販賣安非他命數量非鉅等一切情狀，爰就被告販賣第
    二級毒品安非他命部分（即如附表編號1-7 、10、11所示）
    ，各量處有期徒刑5 年6 月，並與前開駁回上訴之販賣第三
    級毒品愷他命部分2 罪（如附表編號12、14所示，各處有期
    徒刑5 年2 月），定其應執行刑為有期徒刑12年。再被告販
    賣第二級毒品所得財物共49,500元（1,000 元×2 ＋500 元
    ×5 ＋2,000 元＋43,000元＝49,500元），雖未經扣案，仍
    應依毒品危害防制條例第19條第1 項規定沒收，如全部或一
    部不能沒收時，以其財產抵償之。未扣案之0000000000號行
    動電話1 支（含SIM 卡），為被告所有用以聯絡販賣第二級
    毒品安非他命，固據被告供述在卷（見原審訴字卷第89頁）
    ，惟經被告供明業已將SIM 卡折斷丟掉，並將手機丟棄等語
    （見原審訴字卷第89頁），衡情應已滅失不存在，爰不予宣
    告沒收。
七、被告經本院合法傳喚無正當理由不到庭，有其個人基本資料
    查詢結果、在監在押查詢資料、送達證書各1 份附卷可憑，
    乃不待其陳述，逕行一造辯論判決。
據上論結，應依刑事訴訟法第368 條、第369 條第1 項前段、第
364 條、第299 條第1 項前段、第371 條，毒品危害防制條例第
4 條第2 項、第17條第1 項、第19條第1 項，刑法第11條、第51
條第5 款，判決如主文。
本案經檢察官高碧霞到庭執行職務。
中    華    民    國  100     年    5     月    11    日
                  刑事第十一庭  審判長法  官  翁慶珍
                                      法  官  孫啟強
                                      法  官  石家禎
以上正本證明與原本無異。
如不服本判決應於收受本判決後10日內向本院提出上訴書狀，其
未敘述上訴理由者，並得於提起上訴後10日內向本院補提理由書
狀（均須按他造當事人之人數附繕本）「切勿逕送上級法院」。
中    華    民    國   100    年    5     月    11    日
                                      書記官  黃月瞳
附錄本判決論罪科刑法條：
毒品危害防制條例第4條
製造、運輸、販賣第一級毒品者，處死刑或無期徒刑；處無期徒
刑者，得併科新臺幣 2 千萬元以下罰金。
製造、運輸、販賣第二級毒品者，處無期徒刑或 7 年以上有期
徒刑，得併科新臺幣 1 千萬元以下罰金。
製造、運輸、販賣第三級毒品者，處 5 年以上有期徒刑，得併
科新臺幣 7 百萬元以下罰金。
製造、運輸、販賣第四級毒品者，處 3 年以上 10 年以下有期
徒刑，得併科新臺幣 3 百萬元以下罰金。
製造、運輸、販賣專供製造或施用毒品之器具者，處 1 年以上
7 年以下有期徒刑，得併科新臺幣 1 百萬元以下罰金。
前五項之未遂犯罰之。
附表：
┌──┬───┬────┬──────┬────┬────┬─────┬───────────┐
│編號│購毒者│  時間  │   地  點   │交易金額│毒品種類│ 交易方式 │  罪名及宣告刑        │
│    │      │        │            │或數量  │        │          │                      │
├──┼───┼────┼──────┼────┼────┼─────┼───────────┤
│ 1  │蔡旻祺│98年11月│高雄市○○路│1000 元 │安非他命│被告以0989│盧家盛販賣第二級毒品，│
│    │      │26日18時│與大順路附近│        │        │200842號手│，處有期徒刑伍年陸月。│
│    │      │許      │之火雞肉飯  │        │        │機與購毒者│未扣案販賣第二級毒品所│
│    │      │        │            │        │        │0000000000│得新臺幣壹仟元沒收，如│
│    │      │        │            │        │        │號手機聯絡│全部或一部不能沒收時，│
│    │      │        │            │        │        │購毒事宜  │以其財產抵償之。      │
├──┼───┼────┼──────┼────┼────┼─────┼───────────┤
│ 2  │蔡旻祺│98年11月│高雄市○○路│1000 元 │安非他命│同編號1   │盧家盛販賣第二級毒品，│
│    │      │30日22時│與大順路附近│        │        │          │，處有期徒刑伍年陸月。│
│    │      │許      │之超商      │        │        │          │未扣案販賣第二級毒品所│
│    │      │        │            │        │        │          │得新臺幣壹仟元沒收，如│
│    │      │        │            │        │        │          │全部或一部不能沒收時，│
│    │      │        │            │        │        │          │以其財產抵償之。      │
├──┼───┼────┼──────┼────┼────┼─────┼───────────┤
│ 3  │廖志環│98年11月│高雄市○○路│販賣數量│安非他命│被告以0989│盧家盛販賣第二級毒品，│
│    │      │27日凌晨│與龍勝路口附│1000元，│        │200842號手│，處有期徒刑伍年陸月。│
│    │      │1時許   │近之全家超商│實得金額│        │機與購毒者│未扣案販賣第二級毒品所│
│    │      │        │            │500 元  │        │0000000000│得新臺幣伍佰元沒收，如│
│    │      │        │            │        │        │號手機聯絡│全部或一部不能沒收時，│
│    │      │        │            │        │        │購毒事宜  │以其財產抵償之。      │
├──┼───┼────┼──────┼────┼────┼─────┼───────────┤
│ 4  │廖志環│98年12月│高雄市○○路│販賣數量│安非他命│同編號3   │盧家盛販賣第二級毒品，│
│    │      │1日凌晨1│與龍勝路口附│1000元，│        │          │，處有期徒刑伍年陸月。│
│    │      │時許    │近之全家超商│實得金額│        │          │未扣案販賣第二級毒品所│
│    │      │        │            │500 元  │        │          │得新臺幣伍佰元沒收，如│
│    │      │        │            │        │        │          │全部或一部不能沒收時，│
│    │      │        │            │        │        │          │以其財產抵償之。      │
├──┼───┼────┼──────┼────┼────┼─────┼───────────┤
│ 5  │廖志環│98年12月│高雄市○○路│販賣數量│安非他命│同編號3   │盧家盛販賣第二級毒品，│
│    │      │5日上午6│與龍勝路口附│1000元，│        │          │，處有期徒刑伍年陸月。│
│    │      │時許    │近之全家超商│實得金額│        │          │未扣案販賣第二級毒品所│
│    │      │        │            │500 元  │        │          │得新臺幣伍佰元沒收，如│
│    │      │        │            │        │        │          │全部或一部不能沒收時，│
│    │      │        │            │        │        │          │以其財產抵償之。      │
├──┼───┼────┼──────┼────┼────┼─────┼───────────┤
│ 6  │廖志環│98年12月│高雄市○○路│販賣數量│安非他命│同編號3   │盧家盛販賣第二級毒品，│
│    │      │5日20時 │與龍勝路口附│1000元，│        │          │，處有期徒刑伍年陸月。│
│    │      │30分許  │近之全家超商│實得金額│        │          │未扣案販賣第二級毒品所│
│    │      │        │            │500 元  │        │          │得新臺幣伍佰元沒收，如│
│    │      │        │            │        │        │          │全部或一部不能沒收時，│
│    │      │        │            │        │        │          │以其財產抵償之。      │
├──┼───┼────┼──────┼────┼────┼─────┼───────────┤
│ 7  │廖志環│98年12月│高雄市○○路│販賣數量│安非他命│同編號3   │盧家盛販賣第二級毒品，│
│    │      │10日6時 │與龍勝路口附│1000元，│        │          │，處有期徒刑伍年陸月。│
│    │      │許      │近之全家超商│實得金額│        │          │未扣案販賣第二級毒品所│
│    │      │        │            │500 元  │        │          │得新臺幣伍佰元沒收，如│
│    │      │        │            │        │        │          │全部或一部不能沒收時，│
│    │      │        │            │        │        │          │以其財產抵償之。      │
├──┼───┼────┼──────┼────┼────┼─────┼───────────┤
│ 8  │林怡君│98年12月│高雄市○○路│1000 元 │安非他命│被告以0989│盧家盛無罪（未上訴）。│
│    │      │25日晚上│與大順路口  │        │        │200842號手│                      │
│    │      │        │            │        │        │機與購毒者│                      │
│    │      │        │            │        │        │0000000000│                      │
│    │      │        │            │        │        │號手機聯絡│                      │
│    │      │        │            │        │        │購毒事宜  │                      │
├──┼───┼────┼──────┼────┼────┼─────┼───────────┤
│ 9  │林怡君│99年1月3│高雄市右昌醫│1000 元 │安非他命│同編號8   │盧家盛無罪(未上訴)。  │
│    │      │日凌晨2 │院          │        │        │          │                      │
│    │      │時許    │            │        │        │          │                      │
├──┼───┼────┼──────┼────┼────┼─────┼───────────┤
│10  │王彩樺│98年11月│高雄縣鳳山市│2000元  │安非他命│被告以0989│盧家盛販賣第二級毒品，│
│    │      │30日凌晨│保泰路與南京│        │        │200842號手│，處有期徒刑伍年陸月。│
│    │      │0時許   │路附近之台塑│        │        │機與購毒者│未扣案販賣第二級毒品所│
│    │      │        │加油站      │        │        │0000000000│得新臺幣貳仟元沒收，如│
│    │      │        │            │        │        │號手機聯絡│全部或一部不能沒收時，│
│    │      │        │            │        │        │購毒事宜  │以其財產抵償之。      │
├──┼───┼────┼──────┼────┼────┼─────┼───────────┤
│11  │薛駿逸│98年11月│購毒者位於高│43000 元│安非他命│被告以0989│盧家盛販賣第二級毒品，│
│    │      │10日16時│雄市○○街住│        │        │200842號手│，處有期徒刑伍年陸月。│
│    │      │30分許  │處附近      │        │        │機與購毒者│未扣案販賣第二級毒品所│
│    │      │        │            │        │        │0000000000│得新臺幣肆萬參仟元沒收│
│    │      │        │            │        │        │號手機聯絡│，如全部或一部不能沒收│
│    │      │        │            │        │        │購毒事宜  │時，以其財產抵償之。  │
├──┼───┼────┼──────┼────┼────┼─────┼───────────┤
│12  │薛駿逸│98年11月│購毒者位於高│2500元  │愷他命  │被告以0989│盧家盛販賣第三級毒品，│
│    │      │12日21時│雄市○○街住│        │5克     │200842號手│，處有期徒刑伍年貳月。│
│    │      │許      │處附近      │        │        │機與購毒者│未扣案販賣第三級毒品所│
│    │      │        │            │        │        │000000000 │得新臺幣貳仟伍佰元沒收│
│    │      │        │            │        │        │號手機（起│，如全部或一部不能沒收│
│    │      │        │            │        │        │訴書誤載為│時，以其財產抵償之。  │
│    │      │        │            │        │        │同編號11）│                      │
│    │      │        │            │        │        │聯絡購毒事│                      │
│    │      │        │            │        │        │宜        │                      │
├──┼───┼────┼──────┼────┼────┼─────┼───────────┤
│13  │薛駿逸│98年11月│購毒者位於高│15000 元│安非他命│被告以0989│公訴不受理。（未上訴）│
│    │      │4日16時 │雄市○○街住│        │3 錢    │200842號手│                      │
│    │      │許      │處附近      │        │        │機與購毒者│                      │
│    │      │        │            │        │        │0000000000│                      │
│    │      │        │            │        │        │號手機聯絡│                      │
│    │      │        │            │        │        │購毒事宜  │                      │
├──┼───┼────┼──────┼────┼────┼─────┼───────────┤
│14  │薛駿逸│98年11月│購毒者位於高│2500元  │愷他命  │被告以0989│盧家盛販賣第三級毒品，│
│    │      │8日20時 │雄市○○街住│        │5克     │200842號手│，處有期徒刑伍年貳月。│
│    │      │許      │處附近      │        │        │機與購毒者│未扣案販賣第三級毒品所│
│    │      │        │            │        │        │0000000000│得新臺幣貳仟伍佰元沒收│
│    │      │        │            │        │        │號手機（起│，如全部或一部不能沒收│
│    │      │        │            │        │        │訴書誤載為│時，以其財產抵償之。  │
│    │      │        │            │        │        │同編號11手│                      │
│    │      │        │            │        │        │機）聯絡購│                      │
│    │      │        │            │        │        │毒事宜    │                      │
└──┴───┴────┴──────┴────┴────┴─────┴───────────┘